# 监管规则适用指引 —— 会计类第 3 号

提问人：xuekuaiji2011 时间：2023-03-15 14:35:09
请教老师：监管规则适用指引——会计类第 3 号 3-4 计算归属于母公司所有者的净利润时如何考虑应收子公司债权的影响 的规定“......合并财务报表中应当将该债权产生的损失金额全部计入“归属于母公司所有者的净利润”，这条只是考虑母公司对该子公司的应收款项，要不要考虑集团内其他子公司对该子公司的应收款项呢？

回答人：chenyiwei
如果集团内部其他子公司对该超额亏损子公司也有性质类似的应收款项（主要是提供财务资助款，在可预见的未来不可能收回），则也应当在合并报表层面纳入考虑该因素。